臺灣高雄地方法院民事裁定
110年度消債更字第288號
聲  請  人  謝孟潮（原名：謝瑞萍、謝采珍）
0000000000000000

0000000000000000

代  理  人  李淑妃律師
上列當事人因消費者債務清理事件聲請更生，本院裁定如下：
    主  文
聲請人謝孟潮（原名：謝瑞萍、謝采珍）自中華民國一一一年一
月二十五日下午四時起開始更生程序。
命司法事務官進行本件更生程序。
    理  由
一、聲請意旨略以：伊有不能清償債務情事，前向本院聲請調解
    債務清償方案，惟調解不成立。伊又未經法院裁定開始清算
    程序或宣告破產，爰聲請更生等語。
二、按債務人不能清償債務或有不能清償之虞者，得依本條例所
    定更生或清算程序，清理其債務；債務人無擔保或無優先權
    之本金及利息債務總額未逾新臺幣（下同）12,000,000元者
    ，於法院裁定開始清算程序或宣告破產前，得向法院聲請更
    生；法院開始更生程序之裁定，應載明其年、月、日、時，
    並即時發生效力；法院開始更生或清算程序後，得命司法事
    務官進行更生或清算程序，必要時得選任律師、會計師或其
    他適當之自然人或法人1人為監督人或管理人，消費者債務
    清理條例（下稱消債條例）第3條、第16條第1項、第42條第
    1項、第45條第1項分別定有明文。
三、經查：
(一)聲請人前於民國110年8月25日提出債權人清冊，向本院聲請
    調解債務清償方案，經本院110年度司消債調字第392號受理
    ，於110年9月27日調解不成立，聲請人於同日以言詞聲請更
    生等情，業經本院依職權調取上開調解卷宗核閱無訛。
(二)聲請人於108年度至109年度均無申報所得，名下無財產，有
    宏泰人壽保單1張(保單號碼0000000000號)保單解約金4,280
    元、遠雄人壽保單1張(保單號碼0000000000號)保單解約金1
    4,571元，保單解約金合計18,851元；勞工保險於110年8月4
    日以投保薪資26,400元退保於高雄市接睫毛職業工會；又聲
    請人自陳自108年8月起迄今均受僱於周奇裕，擔任其私人工
    程行政助理，從事房屋修繕工作之報價、購買耗材及跑銀行
    ，每月薪資10,000元，無領取任何獎金、佣金、分紅、津貼
    ，前於110年6月9日領取行政院疫情紓困補助10,000元，未
    領取其他補助或給付等情，有108年至109年綜合所得稅各類
    所得資料清單及財產歸屬資料清單【本院110年度司消債調
    字第392號卷（下稱調卷）第14至16頁】【本院110年度消債
    更字第288號卷（下稱卷）第45至47頁】、財產及收入狀況
    說明書（調卷第2至4頁）、債權人清冊（卷第63至64頁）、
    戶籍謄本（調卷第17頁、卷第69頁）、勞工保險被保險人投
    保資料表（調卷第18至背面頁）、勞動部勞工保險局e化服
    務系統:個人網路申報及查詢作業（卷第44頁）、個人商業
    保險查詢結果表（卷第54至55頁）、保險單（卷第50至53頁
    ）、財團法人金融聯合徵信中心前置協商專用債權人清冊（
    調卷第9至11頁）、信用報告（調卷第12至13頁）、社會補
    助查詢表（卷第18至20頁）、高雄市政府都市發展局函（卷
    第22頁）、勞動部勞工保險局函（卷第21頁）、勞動部勞動
    力發展署高屏澎東分署函（卷第23頁）、存款往來明細表暨
    對帳單（卷第56至61頁）、收入切結書（調卷第8頁、卷第4
    9頁）、家族系統表（卷第62頁）、健保查詢（卷第65至67
    頁）、調查筆錄（調卷第59至60頁)、聲請人110年11月22日
    陳報狀（卷第42至43頁）、在職證明書（卷第48頁）、宏泰
    人壽保險股份有限公司函（卷第24至25頁）、遠東人壽保險
    事業股份有限公司書函附保險資料（卷第40至41頁）、聲請
    人110年12月30日陳報狀（卷第75至76頁）等附卷可證。依
    聲請人上述工作、收入及財產情況，堪認以其每月收入10,0
    00元，核算其償債能力，較為妥適。
(三)關於聲請人必要生活費用部分，聲請人主張每月支出8,800
    元（無房屋租金）乙情。按債務人必要生活費用，以最近1
    年衛生福利部或直轄市政府所公告當地區每人每月最低生活
    費1.2倍定之，消債條例第64條之2第1項定有明文。本院參
    酌衛福部社會司所公告111年度高雄市最低生活費為14,419
    元，1.2倍即17,303元。又聲請人陳稱係於父親所有房屋居
    住，土地是跟台糖承租，房屋一樓有出租予鄰居，台糖承租
    費用由鄰居支付（見卷第42至背面頁聲請人110年11月22日
    陳報狀），是其無房屋費用支出，故計算其個人每月必要生
    活費時，即應自前開已包括居住費用在內之每月最低生活費
    用中，扣除相當於房屋支出所佔比例（大約為24.36％）。依
    此計算結果，聲請人每月之必要生活費應以13,088元為準【
    計算式：17,303－（17,303×24.36%）＝13,088】，聲請人主
    張每月必要支出約8,800元，尚屬合理，應予採計。
(四)承上，聲請人目前每月收入10,000元，扣除個人必要支出8,
    800元後，剩餘1,200元，而聲請人目前負債總額為11,242,6
    93元（調卷第10背面頁、第33至34頁、第35頁、第36頁、第
    37至44頁、第45至48頁、第49至51頁；第50頁、第52至56頁
    、卷第26至35頁、第36至39頁，包括：台北富邦銀行、兆豐
    國際銀行、遠東銀行、玉山銀行、台新銀行、中國信託銀行
    、長鑫資產管理股份有限公司、萬榮行銷股份有限公司、均
    和資產管理股份有限公司、元大國際資產管理股份有限公司
    、新加坡商艾星國際有限公司台灣分公司），扣除保單解約
    金後，以每月所餘逐年清償，至少須約779年【計算式：（1
    1,242,693－18,851）÷1,200÷12≒779.43】始能清償完畢，應
    認其已不能清償債務。此外，聲請人無擔保或無優先權之債
    務總額未逾12,000,000元，且無消債條例第6條第3項、第8
    條或第46條各款所定駁回更生聲請之事由存在。則聲請人聲
    請更生為有理由，應予准許，爰命司法事務官進行本件更生
    程序。
四、依消債條例第11條第1項、第45條第1項、第16條第1項，裁
    定如主文。
中　　華　　民　　國　　111 　年　　1　 　月　　25　　日
              　　民事庭　　法　官　賴寶合
以上正本係照原本作成。
本裁定不得抗告。
中　　華　　民　　國　　111 　年　　1　　 月　　25　　日
  　                        書記官　胡美儀